臺灣臺北地方法院刑事判決　　　　　　　 94年度易字第127號
　　公　訴　人　臺灣臺北地方法院檢察署檢察官
　　被　　　告　甲○○
上列被告因竊盜等案件，經檢察官提起公訴（93年度偵字第6724
號），本院判決如下：
    主  文
甲○○竊盜未遂，累犯，處有期徒刑月，如易科罰金，以佰
元折算壹日，鑰匙壹支沒收；又收受贓物，累犯，處有期徒刑肆
月，如易科罰金，以佰元折算壹日；應執行有期徒刑陸月，如
易科罰金，以佰元折算壹日，鑰匙壹支沒收。
    事  實
一、甲○○於民國89年間因違反毒品危害防制條例，經台灣板橋
    地方法院於以89年度易字第4258號判處有期徒刑五月，如易
    科罰金，以三百元折算一日確定，甫於91年4月2日執行完畢
    ，竟基於竊盜之犯意，於92年8月9日下午6時許，在台北市
    信義區○○街與嘉興街181巷口，以其所有之鑰匙一支插入
    陳琦美所有停放於該處車牌號碼3D-5808自用小客車車門門
    鎖，而正當甲○○著手行竊之際，適為台北市政府警察局信
    義分局六張犁派出所員警巡邏時當場查獲而不遂，並扣得甲
    ○○所有供前述行為所用之鑰匙一支。甲○○另基於收受贓
    物之犯意，明知車牌號碼9B-0 465號自用小客車（乙○○所
    有而於92年7月29日，在台北市○○街60號失竊，當時懸掛
    7Q-8632號車牌）為來路不明之贓物，竟於92年9月3日在蘇
    澳漁港向姓名年籍不詳綽號「大頭」之成年男子收受，嗣於
    92年9月4日下午4時50分許，駕駛該車輛行經台北市華江橋
    時，因誤闖機車引道而於桂林路口為警攔檢查獲，因而偵知
    上情（查獲時於車內另扣得偽造之2K-0899號車牌二面、7Q-
    8632行車執照一張，該部分另由台灣台北地方法院檢察署檢
    察官處理）。
二、案經台北市政府警察局信義分局報告台灣台北地方法院檢察
    署檢察官偵查起訴。
    理  由
一、訊之被告甲○○對於前揭竊盜之部分坦認屬實，而否認有和
    收受贓物之行為，辯稱：當時向綽號「大頭」之借車，不知
    道該車是贓車等語。然而：被告竊盜部分，業據被告供述明
    確，經核與被害人陳琦美陳述之情節相符，並有車牌號碼3D
    -5808自用小客車車輛照片二張在卷可稽，以及鑰匙一支扣
    案可據，是被告確有竊盜未遂之行為，應堪認定；其次，就
    被告收受贓物部分，經查：車牌號碼9B-0465號自用小客車
    係乙○○所有而於92年7月29日，在台北市○○街60號失竊
    等情，業據被害人乙○○陳述明確，並有車牌遺失報案單在
    卷可稽，是車牌號碼9B-0465號自用小客車為他人失竊之贓
    物，應可認定；次查：關於被告取得車牌號碼9B-0465號自
    用小客車之經過情形，業據被告於警詢時陳稱：「我當時駕
    駛車號7Q-8632自小客車誤闖機車專用道遭警方攔查…車子
    是我今（4）天10時許在蘇澳漁港向我朋友綽號大頭借的，
    我不知道車上還有車牌在車內…我只知道他姓洪，我都是用
    電話和他聯絡，電話0000000000…我不知道車上有7Q-8632
    的行照」等語，於偵查中陳稱：「是向釣魚的釣友借的，因
    我在基隆港打零工，是向綽號『大頭』借的，只知道他姓洪
    …行照是放在車上的，不是在我手提袋，我不清楚」等語，
    是依照被告陳述情節，被告與綽號『大頭』之人僅係一同釣
    魚之釣友，且其僅知該人之綽號與行動電話號碼，對於其他
    之細節均不知情，且其取得車輛之時並未一同索取該車輛之
    行車執照，可資認定；再查：車牌號碼9B-0465號自用小客
    車係2001年出廠，排氣量2350CC之休旅車，當時購買價格為
    新台幣（下同）85萬元，現在尚價值50萬元等情，業據乙○
    ○於警詢時陳述明確，因此車牌號碼9B-0465號自用小客車
    價值匪淺，亦可認定；從而，被告其與綽號『大頭』並不熟
    稔，而竟能取得價值不斐之車輛，況亦未索得車輛之行車執
    照，復未約定還車細節，此均與常理相違背，足見被告所辯
    與事實不符，應不足採，是被告取得該車輛時顯然已經知悉
    為贓物而仍收受，應可認定，此外，並有車籍資料表在卷可
    稽；綜上所述，是本件事證已臻明確，被告犯行堪予認定。
二、核被告所為，係犯刑法第320條第3項、第1項之竊盜未遂罪
    、第349條第1項之收受贓物罪。被告所涉竊盜罪部分，被告
    已著手於犯罪行為之實行而不遂，為未遂犯，應依刑法第26
    條前段之規定，減輕其刑。被告所犯竊盜未遂罪、收受贓物
    罪二罪，犯意各別，行為互殊，且犯罪構成要件不同，應予
    分論併罰。查被告於89年間因違反毒品危害防制條例，經台
    灣板橋地方法院於以89年度易字第4258號判處有期徒刑五月
    ，如易科罰金，以三百元折算一日確定，甫於91年4月2日執
    行完畢等情，有台灣高等法院被告全國前案紀錄表附卷可稽
    ，被告前受有期徒刑之執行完畢後，五年以內再犯本件有期
    徒刑以上之罪，均為累犯，均應依刑法第47條之規定，加重
    其刑，被告所涉竊盜罪部分，則應先加後減之。爰審酌被告
    犯罪動機目的、犯罪手段、犯罪所生之危險及損失、所竊盜
    及所收受贓物之價值、犯後僅承認一部分犯行之態度等一切
    情狀，量處如主文所示之刑，並均諭知易科罰金之折算標準
    ，及定其應執行之刑暨易科罰金之折算標準。另扣案之鑰匙
    一支，為被告所有供前揭犯罪行為所用之物，業據被告供承
    在卷，應依刑法第38條第1項第2款之規定沒收之。另查扣之
    偽造2K-0899號車牌二面、7Q-8632行車執照一張，尚無證據
    可認被告於取得車輛時，亦明知該物為偽造之物，且該部分
    案件將由台灣台北地方法院檢察署檢察官另行處理，爰不為
    沒收之諭知。
三、據上論斷，應依刑事訴訟法第299條第1項前段，刑法第320
    條第3項、第1項、第349條第1項、第26條前段、第47條、第
    41條第1項前段、第2項、第51條第5款、第38條第1項第2款
    ，罰金罰鍰提高標準條例第1條前段、第2條，判決如主文。
本案經檢察官陳麗芬到庭執行職務。
中　　華　　民　　國　　94　　年　　5 　　月　　20　　日
             　　 刑事第二庭    審判長法　官　吳孟良
　　　　　　　　　　　　　　　　      法　官  劉秀君
                                　　　法　官　蘇嘉豐
以上正本證明與原本無異。
如不服本判決，應於判決送達後10日內向本院提出上訴狀（應抄
附繕本）。告訴人或被害人如對於本判決不服者，應具備理由請
求檢察官上訴，其上訴期間之計算係以檢察官收受判決正本之日
期為準。
                                      書記官　蘇靜紅
中　　華　　民　　國　　94　　年　　5 　　月　　20　　日
附錄本案論罪科刑所適用法條全文：
刑法第320條第1項、第3項：
意圖為自己或第三人不法之所有，而竊取他人之動產者，為竊盜
罪，處五年以下有期徒刑、拘役或五百元以下罰金。
前二項之未遂犯罰之。
刑法第349條第1項：
收受贓物者，處三年以下有期徒刑、拘役或五百元以下罰金。
